臺灣高雄地方法院刑事判決　　　　　　　 94年度訴字第774號
公　訴　人　臺灣高雄地方法院檢察署檢察官
被　　　告　乙○○
　　　　　　　　　　　號
上列被告因違反毒品危害防制條例案件，經檢察官提起公訴（94
年度毒偵字第3230號）及移送併案（94年度毒偵字第3230號），
本院於準備程序進行中，因被告就被訴事實為有罪之陳述，經告
知簡式審判程序意旨，並聽取公訴人及被告之意見後，本院合議
庭裁定由受命法官獨任依簡式審判程序審理，判決如下：
    主  文
乙○○連續施用第一級毒品，處有期徒刑捌月。扣案之第一級毒
品海洛因貳包（其中壹包淨重零點貳壹公克，空包裝重零點壹捌
公克，另壹包淨重零點壹壹公克，空包裝重零點肆陸公克）、殘
留第一級毒品海洛因之注射針筒及吸管各壹支均沒收銷燬。
    事  實
一、乙○○前於民國89年間，因施用毒品案件，經本院以89年度
    毒聲字第3742號裁定送觀察、勒戒後，認有繼續施用毒品之
    傾向，又以89年度毒聲字第4186號裁定令入戒治處所施以強
    制戒治，嗣經本院以89年度毒聲字第8024號裁定停止強制戒
    治交付保護管束，於保護管束期間再因施用毒品，違反保護
    管束應遵守事項情節重大，而經本院以90年度毒聲字第716
    號撤銷停止戒治續行強制戒治，於90年12月1 日執行完畢，
    經臺灣高雄地方法院檢察署檢察官於90年12月18日以90年度
    戒毒偵字第1356號為不起訴處分確定。詎仍不知戒絕毒癮，
    明知海洛因係毒品危害防制條例第2 條第2 項第1 款所明定
    之第一級毒品，不得持有及施用，仍於前述強制戒治執行完
    畢釋放後5 年內，復基於施用第一級毒品海洛因之概括犯意
    ，自94年1 月6 日23時許起至94年4 月14日12時許止，以每
    2 、3 日施用1 次之頻率，連續在位於高雄縣鳳山市○○○
    路639 巷1 之3 號住處，以將海洛因摻水置於針筒內注射身
    體之方式，施用第一級毒品海洛因多次。嗣(1)於94年1 月7
    日21時30分許，因形跡可疑，為警在高雄縣鳳山市○○○路
    389 號前查獲，並經乙○○主動交出其所有之海洛因1 包（
    淨重0.21公克，空包裝重0.18公克）；(2)於94年4 月15日8
    時25分許，因形跡可疑，為警在高雄市○鎮區○○路與復興
    路口查獲，並扣得乙○○所有之海洛因1 包（淨重0.11公克
    ，空包裝重0.46公克）、殘留第一級毒品海洛因之注射針筒
    及吸管各1 支等物；且均分別經乙○○同意採尿送驗後呈嗎
    啡陽性反應，始知上情。
二、案經高雄市政府警察局苓雅分局及小港分局報請臺灣高雄地
    方法院檢察署檢察官偵查起訴及併案。
    理  由
一、按本件被告乙○○所犯係死刑、無期徒刑、最輕本刑為3年
    以上有期徒刑以外之罪，其於準備程序就前揭被訴事實為有
    罪之陳述，經受命法官告知簡式審判程序之旨，並聽取其與
    公訴人之意見後，本院認無不得或不宜改依簡式審判程序進
    行之處，爰依刑事訴訟法第273 條之1 第1 項、第284 條之
    1 ，裁定本件由受命法官獨任進行簡式審判程序，合先敘明
    。
二、訊據被告乙○○對於右揭時、地，連續以上述方式施用第一
    級毒品海洛因多次之事實坦承不諱，且查：
  (一)被告為警查獲時，於94年1 月7 日23時55分許、94年4 月15
    日10時45分許所採集之尿液，經送驗結果，確呈嗎啡陽性反
    應，此有高雄市立凱旋醫院94年1 月24日轉碼編號00000000
    號、94年4 月21日轉碼編號00000000號濫用藥物尿液檢驗報
    告各1 紙、毒品案件嫌疑人尿液採集編號對照表2 份附卷可
    稽。扣案之疑似海洛因白粉2 包，經送請法務部調查局鑑定
    結果，認確含第一級毒品海洛因成份（其中1 包淨重0.21公
    克，空包裝重0.18公克，另1 包淨重0.11公克，空包裝重
    0.46公克），有法務部調查局94年3 月14 日調科壹字第
    220019168 號、94年6 月9 日調科壹字第220020039 號鑑定
    通知書2 紙在卷可憑。另扣案之注射針筒及吸管各1 支，經
    送往高雄醫學大學附設中和紀念醫院檢驗結果，均呈海洛因
    陽性反應，亦有上開醫院94年5 月17日編號0000-000號、
    0000-000號檢驗報告2 紙存卷可參。此外，復有搜索扣押筆
    錄、扣押物品目錄表各2 份及照片3 張附卷足佐。被告前揭
    自白與事實相符，應堪採為被告有罪之證據，則被告連續施
    用第一級毒品海洛因多次之犯行，堪以認定。
  (二)被告前於89年間，因施用毒品案件，經本院以89年度毒聲字
    第3742號裁定送觀察、勒戒後，認有繼續施用毒品之傾向，
    又以89年度毒聲字第4186號裁定令入戒治處所施以強制戒治
    ，嗣經本院以89年度毒聲字第8024號裁定停止強制戒治交付
    保護管束，於保護管束期間再因施用毒品，違反保護管束應
    遵守事項情節重大，而經本院以90年度毒聲字第716 號撤銷
    停止戒治續行強制戒治，於90年12月1 日執行完畢，經臺灣
    高雄地方法院檢察署檢察官於90年12月18日以90年度戒毒偵
    字第1356號為不起訴處分確定，此有臺灣高等法院被告前案
    紀錄表1 紙在卷足參，其於前案強制戒治執行完畢後，5 年
    內再犯本件施用毒品罪之事實，事證明確，應予依法論科。
三、按海洛因係毒品危害防制條例第2條第2項第1款所明定之第
    一級毒品，不得持有及施用，核被告乙○○所為施用第一級
    毒品海洛因之行為，係犯毒品危害防制條例第10條第1 項之
    施用第一級毒品海洛因罪。其施用第一級毒品前後，持有海
    洛因之低度行為，應為施用之高度行為所吸收，不另論罪。
    又被告多次施用第一級毒品犯行，時間緊接，犯罪構成要件
    亦相同，顯係基於概括犯意反覆為之，為連續犯，應依刑法
    第56條之規定論以一罪並加重其刑。爰審酌被告經強制戒治
    後，仍未能戒絕其毒癮，足證前開保安處遇措施已難收矯治
    其惡性，惟念其於犯罪後坦承犯行及所犯為自戕行為等一切
    情狀，量處如主文所示之刑，以資懲儆。扣案之第一級毒品
    海洛因2 包（其中1 包淨重0.21公克，空包裝重0.18公克，
    另1 包淨重0.11公克，空包裝重0.46公克），屬第一級毒品
    ，依毒品危害防制條例第18條第1 項前段規定，不問屬於犯
    人與否，宣告沒收銷燬之。至鑑驗耗用之第一級毒品洛因既
    已滅失，爰不予宣告沒收銷燬。扣案殘留第一級毒品海洛因
    之注射針筒及吸管各1 支，分別業已難與第一級毒品海洛因
    析離，亦屬查獲之第一級毒品，均應依毒品危害防制條例第
    18條第1 項前段規定宣告沒收銷燬。
據上論斷，應依刑事訴訟法第273之1第1項、第284條之1、第299
條第1 項前段，毒品危害防制條例第10條第1 項、第18條第1 項
前段、第23條第2 項，刑法第11條、第56條，判決如主文。
本案經檢察官甲○○到庭執行職務。
中　　華　　民　　國　　94　　年　　8 　　月　　19　　日
                  鳳山刑事第1庭      法　官  林芳華
以上正本證明與原本無異。
如不服本判決，應於判決送達後10日內，向本院提出上訴狀。
                                     書記官  賴佳慧
中　　華　　民　　國　　94　　年　　8 　　月　　22　　日
附錄本案論罪科刑條文
毒品危害防制條例第10條
施用第一級毒品者，處6月以上5年以下有期徒刑。
施用第二級毒品者，處3年以下有期徒刑。
